# “三去一降一补”文件的疑问

提问人：412436786 时间：2019-01-04 19:26:19
根据《规范 “三去一降一补” 有关业务的会计处理规定》财会（ 2016 ） 17号的规定：
1 、对于划入企业
① 个表报表：“编制个别财务报表时，应当根据国资监管部门批复的有关金额，借记 “长期股权投资” 科目”，如果划转是在同一控制集团内，这句话就与企业会计准则是矛盾了，同一控制个表报表长投是按净资产入账的啊！
不是按批复金额的！所以问题是，同一控制下长投到底怎么计量？
② 合并报表-利润表：“划入企业编制取得被划拨企业的控制权当期的合并利润表时，应包含被划拨企业自国资监管部门批复的基准日起至控制权转移当期期末发生的净利润”，这里的意思是说应当从批复的基准日开始合并利润表？为什么突破了控制权转移的规定呢？如果 10 月 31 号拿到了基准日为 930 的批复，控制权在 1231 转移，那到底哪一天开始并表？
2 、对于划出企业
①合并财务报表：“划出企业在丧失对被划拨企业的控制权之日，编制合并财务报表时，不应再将被划拨企业纳入合并财务报表范围”
这句话又不是按批复日了，又变成了控制权转移日，这个跟 “划入企业” 的时点矛盾了。即标的公司在过渡期损益被两方都合并了？
非常困惑，恳请各位资深国企业务大神指点！不胜感激！@ 陈版主！

回答人：chenyiwei
1 、“三去一降一补” 属于政策性业务。针对该政策性业务所规定的会计处理方法有其特殊性，应严格限定在该规定字面意思的适用范围内使用，不得扩大适用范围，也不要过多追究其与企业会计准则规定的逻辑矛盾之处。
2 、请注意上述规定的适用范围为：（ 1 ）“三去一降一补” 背景下；（ 2 ）跨集团划转，而不是集团内划转。